# 我想请教陈版主同一控制下，期初比较数据追溯相关调整分录问题，盼答复万分感....

提问人：蒂凡尼xj 时间：2020-06-17 01:24:00
例：B是A公司的母公司， 2018 年 1 月A公司在非同一控制下取得C公司80%股权，形成商誉 1500 万； 2019 年 1 月A公司将持有C公司80%股权“下推”至B公司（形成同一控制下企业合并）；假设 2018 年 1 月-12月实现利润 600 万元；
一、我的思路：
1 、B公司 2018 年追溯调整分录：
借：C公司净资产
贷：资本公积-股本溢价（C公司净资产*80%）
少数股东权益（C公司净资产*20%）
2 、恢复留存收益
借：资本公积-股本溢价 480 万
贷：未分配利润 480 万（600*80%）
二、我的疑问：
1 、第一笔分录调整“资本公积-股本溢价”原理是什么？
2 、上期净利润对少数股东损益的影响，需要考虑吗？如果不考虑上期归母的净利润是不是就不对呢？
3 、 1500 万商誉是否要进行比较数据追溯呢？如果需要追溯调整，也是对应“资本公积-股本溢价”吗？
4 、A公司和B公司期初均把C公司纳入到合并报表，在母公司合并层面需要如何调整期初数据呢？

回答人：chenyiwei
1 、追溯调整合并日以前年度贷记“资本公积——资本溢价”，相当于最终控制方将被合并方的净资产无偿投入到合并方；在合并日，合并方按应支付的股权收购价款减少合并报表层面的资本公积。
2 、因为有20%的少数股权，所以上期净利润对少数股东损益的影响需要考虑。
3 、商誉应自原购买日起一并纳入追溯范围，相应增加合并报表层面的资本公积——资本溢价。
4 、因为B追溯合并C公司，相当于A在编制合并报表时无需重复合并C的年初至下推日期间报表数据。